【裁判字號】    89,訴,539
【裁判日期】    891030
【裁判案由】    偽造文書
【裁判全文】
臺灣嘉義地方法院刑事判決                          八十九年度訴字第五三九號
    公  訴  人  臺灣嘉義地方法院檢察署檢察官
    被      告  甲○○
右列被告因偽造文書案件，經檢察官提起公訴（八十九年度偵字第五六三七號），本
院判決如左：
    主  文
甲○○行使偽造私文書，處有期徒刑肆月，緩刑參年。嘉義縣警察局嘉縣警交字第Ｌ
00000000號舉發違反道路交通管理事件通知單之通知聯、移送聯、覆聯、
存查聯內偽造之「吳順然」之署押沒收。
    事  實
一、甲○○於民國八十九年九月十九日十四時二十六分許，因無駕駛執照而駕駛車牌
    號碼ＱＫ—六四三七號自小客貨車，行經嘉義縣東石鄉台十七線雲嘉大橋南端時
    ，因遭嘉義縣警察局朴子分局警員攔查，詎甲○○為圖免被告發處罰，竟謊報駕
    駛人為其友人吳順然，並在執勤警員填據之嘉縣警交字第Ｌ00000000號
    舉發違反道路交通管理事件通知單上之「收受通知聯者簽章」欄內偽簽吳順然之
    署押（通知單因以複寫製作，通知聯、移送聯、迴覆聯、存查聯均有吳順然署押
    ）表示已收受該通知單之意，旋交予處理之警員，而主張係由吳順然領受通知單
    ，足以生損害於吳順然及嘉義縣警察局對交通事件管理之正確性。
二、案經嘉義縣警察局朴子分局報請臺灣嘉義地方法院檢察署檢察官偵查起訴。
    理  由
一、訊據被告甲○○坦承有在違反道路交通管理事件通知單簽署吳順然之署押，惟辯
    稱伊本來要簽本人之名字，警員卻要伊簽吳順然之名字，伊始簽吳順然之署名云
    云。惟查被告於警訊時供稱「（你為何要偽報他人姓、年籍、住址等資料，並進
    而偽簽名？）我是因為沒有駕照，看見警察會害怕被開罰單」，於偵查中亦稱「
    （為何冒用吳順然名字？）一時害怕才冒用這名字」，此外被告於本院當庭簽署
    之署名與違反道路交通管理事件通知單之署名，就筆順、筆法、形態上均屬相符
    ，足證被告前開自白與事實相符，被告前開辯解，顯係卸責之詞，不足採信，本
    件事證明確，犯行洵堪認定。
二、按被告甲○○在交通違規通知單「收受通知聯者簽章」一欄內偽簽「吳順然」姓
    名，單從形式上觀察，即足以知悉係表示由楊雅信名義出具領收通知聯之證明，
    此與事先在印妥內容之收據上偽簽他人姓名之情形，無分軒輊，當然屬於刑法第
    二百十條所稱之私文書，被告復將該交通違規通知單交回處理之警員，即主張由
    「吳順然」領受通知單，足以生損害於嘉義縣警察局對交通事件管理之正確性及
    吳順然本人之權益，核其所為，係犯刑法第二百十六條、第二百十條之行使偽造
    私文書罪。又偽造署押行為，因係複寫，故一次簽名即有四枚署押，偽造署押為
    偽造私文書之階段行為，偽造之低度行為，為高度之行使行為所吸收，祇論以行
    使偽造私文書一罪。爰審酌被告之品行、智識程度、與被害人平日之關係、其犯
    罪之動機、手段、犯罪所造成之危害及犯罪後之態度等諸般情狀，量處如主文所
    示之刑。另查，被告前未曾受有期徒刑以上刑之宣告，此有台灣高等法院被告全
    國前案紀錄表及台灣嘉義地方法院檢察署刑案查註紀錄表各一件在卷可考，其因
    一時失慮，偶罹刑典，事後已坦承犯行，深具悔意，歷此次偵、審程序及刑之宣
    告後，當知警惕，信無再犯之虞，本院因認暫不執行其刑為當，爰併予以宣告緩
    刑四年，用啟自新。又上開交通違規通知單通知聯、移送聯、迴覆聯、存查聯均
    有被告所偽造吳順然之署押，均應依刑法第二百十九條之規定沒收之。
據上論斷，應依刑事訴訟法第二百九十九條第一項前段，刑法第二百十六條、第二百
十條、第七十四條第一款、第二百十九條，判決如主文。
本案經檢察官林俊良到庭執行職務
中      華      民      國    八十九    年      十      月     三十     日
                                  臺灣嘉義地方法院刑事第二庭
                                      法  官  趙  文  淵
右正本證明與原本無異。
如不服本判決，應於判決送達後十日內，向本院提出上訴狀。
中      華      民      國    八十九    年      十      月     三十     日
                                      書記官  張  振  崑


司法院資訊處製作；財團法人民間司法改革基金會備份。
